【裁判字號】    89,訴,2996
【裁判日期】    900320
【裁判案由】    偽造文書等
【裁判全文】
臺灣高雄地方法院刑事判決                       八十九年度訴字第二九九六號
    公  訴  人  臺灣高雄地方法院檢察署檢察官
    被      告  乙○○
右被告因偽造文書等案件，經檢察官提起公訴（八十九年度偵字二四一五一、二五七
七五、二五七七六號）及移送併案審理（九十年度偵字第二八三七號），本院判決如
左：
    主  文
乙○○以明知為侵害著作權之物，意圖營利而交付之方法侵害他人之著作權為常業，
處有期徒刑壹年貳月。緩刑參年。
扣案之如附表三所示之盜版遊戲卡匣共壹佰捌拾壹塊（含空盒壹箱）、如附表四所示
之盜版遊戲光碟片共壹佰零陸片及仿PS搖桿拾支、目錄陸本，均沒收。
    事  實
一、乙○○係設在高雄市○○區○○路四十八號「精漢文化廣場」之負責人，以販賣
    電視遊樂器程式光碟片、卡匣為業，明知「SEGA」商標圖樣為日商．西雅企業股
    份有限公司（下稱西雅公司）向經濟部中央標準局申請註冊而享有商標專用權之
    商標，指定使用於商標法施行細則第二十七條第八十類之電腦、家用微電腦、公
    司用微電腦、硬體、軟體、電腦用磁帶磁碟、電視遊樂器程式卡帶、磁帶、驅動
    器之商品，專用期限自民國七十三年七月一日起至八十三年六月三十日止，續延
    至九十三年六月三十日止，「Play Station」商標圖樣為日商．蘇妮股份有限公
    司（下稱蘇妮公司）向經濟部中央標準局註冊而享有商標專用權之商標〔已於八
    十四年三月間移轉登記予日商．新力電腦娛樂股份有限公司（下稱新力公司）〕
    ，指定使用於商標法施行細則第二十四條第七十二類之電腦、錄有電腦程式之磁
    碟、磁卡、磁帶及光碟之商品，專用期限自八十四年三月一日起至九十四年二月
    二十八日止，「PS設計圖」為新力公司向向經濟部中央標準局註冊而享有商標專
    用權之商標，指定使用於商標法施行細則第四十九條第九類之電腦、錄有電腦程
    式之卡帶、磁卡、光碟及卡匣等商品，專用期限自八十五年三月十六日起至九十
    五年三月十五日止，如附表一所示之「Nintendo」、「GAME BOY」、「POCKET
    MONSTER」、「薩爾達傳說」等商標圖樣為日商．任天堂股份有限公司（下稱任
    天堂公司），向經濟部中央標準局申請註冊而享有商標專用權之商標，分別指定
    使用於商標法施行細則第四十九條第九類之電腦、計算機、電視機、電動機械兒
    童玩具、電視遊樂器（包括主機、操作器、搖控器、及錄有遊戲程式之卡匣、磁
    碟、光碟唯讀記憶體）及使用於電視接收器之遊戲裝置等相類物品、商標法施行
    細則第二十四條第七十二類之計算機、電子計算機、電腦、中央處理器、磁碟、
    、磁帶、電視遊樂器用磁碟片及卡匣等相類商品，專用期限均如附表一所載；而
    如附表二所示之「DR.MARIO」、「TETRIS」、「TENNIS」、「ALLEY WAY」、「
    POCKET MONSTER」、「POKMON YELLOW」、「TETRIS DX」、「SUPER MARIO LAND
    」、「WARIO LAND2」、「WARIO LAND3」、「CARD HERO」、「DONKEYKONG3」、
    「GOLF」、「薩爾達傳說」等則為任天堂公司享有著作權之電腦程式著作，如附
    表四所示之「NBA LIVE 2001」、「月花霧打譚」等遊戲軟體，分別為美商藝電
    公司、西雅公司、新力公司享有著作權電腦程式著作、圖形著作，且上開商標商
    品、電腦程式遊戲軟體均已在市場行銷多年，為業界及消費者等相關大眾所共知
    。乙○○竟意圖營利，並基於常業之犯意，自民國八十九年六月間起，向綽號「
    阿德」之不詳年籍、姓名成年男子，以遊戲光碟片每片新台幣（下同）三十元、
    遊戲卡匣每個三百元至三百五十元、仿PS搖桿每個一百五十元之價格，購入未經
    西雅公司、新力公司、任天堂公司之同意或授權，即使用上開商標圖樣於同類電
    視遊戲器程式上之盜版遊戲光碟片、卡匣及搖桿，且該類盜版遊戲光碟片及卡匣
    中含有侵害西雅公司、新力公司、任天堂公司之電腦程式著作財產權軟體，而其
    中之盜版遊戲光碟片透過電視遊樂器執行時，可在螢幕畫面出現偽造之「PS 」
    、「Play Station」等商標圖樣，及偽造之「PRODUCED BY or UNDER LICENSE
    FROM SEGAENTERPRISES,LRD.」、「Licensed By Sony Computer Entertainment
    Inc.」、等文字，足以對外表示該等光碟產品係新力公司、西雅公司所生產之用
    意證明之準文書畫面；乙○○竟於購入上開盜版光碟片、卡匣及仿PS搖桿之日起
    ，將之公然陳列於上開店內，以遊戲光碟片每片五十元、遊戲卡匣每個四百元、
    仿PS搖桿每支二百元之價格，販售予不特定人而行使該等準私文書，足以生損害
    於新力公司、西雅公司，並賴此維生。嗣於八十九年十月二十五日十二時十分許
    ，在所經營之「精漢文化廣場」內為警查獲，並扣得如附表三所示之盜版遊戲卡
    匣共一百八十一塊（含空盒一箱）、如附表四所示之盜版遊戲光碟片共一百零六
    片及仿PS搖桿十支、目錄六本。
二、案經內政部警政署保安警察第二總隊第四大隊第三中隊移送及西雅公司、新力公
    司訴由台灣高雄地方法院檢察署檢察官偵查起訴，及臺灣高雄地方法院檢察署檢
    察官移送併案審理。
    理  由
一、訊據被告乙○○坦承右揭販賣之事實不諱，核與告訴人西雅公司、新力公司、任
    天堂公司具狀之指述、其等之代理人尤挹華、郭家君、金和國等人之指訴及證人
    甲○○之證述相符，並有如附表三所示之盜版遊戲卡匣一百八十一塊（含空盒一
    箱）、如附表四所示之盜版遊戲光碟片共一百零六片、仿PS搖桿十支、目錄六本
    扣案及告訴人等人提出之商標及著作權權利證明文件、現場查獲照片六張在卷可
    佐。又被告乙○○係開店營業，且販賣盜版遊戲光碟片、遊戲卡匣及仿PS搖桿已
    約四月有餘，期間非短，且扣案盜版遊戲光碟片及卡匣數量龐大，種類亦多，其
    價值據市價估計已達數百餘萬元，自足認被告係恃販賣上開盜版光碟片及卡匣維
    生，是被告辯稱非以販賣盜版光碟、盜版卡匣為常業云云，不足採信。故本件事
    證明確，被告犯行洵堪認定，應法論科。
二、核被告所為係犯商標法第六十三條販賣仿冒商標商品罪，著作權法第九十四條以
    犯同法第九十三條第三款、第八十七條第二款之明知為侵害著作權之物意圖營利
    而交付之方法侵害他人之著作權為常業罪，及刑法第二百十六條、第二百十條行
    使偽造私文書罪。公訴意旨漏未斟酌被告係開店營業，販賣期間已達四月有餘，
    且扣案之盜版遊戲卡匣、光碟片總數非小，而認被告所為僅係違反著作權法第九
    十三條第三款、第八十七條第二款之罪，尚有未洽，惟該社會基本事實既屬同一
    ，本院自得予以審理並變更起訴法條。又公訴人移送併案審理之九十年度偵字第
    二八三七號案件，既與已提起公訴之部分為同一案件，本院自得予以審理，併此
    敘明。再被告多次違反商標法及行使偽造文書之犯行，均時間緊接，方法相同，
    觸犯構成要件相同罪名，顯均係基於概括犯意反覆為之，均為連續犯，應各論以
    一罪。另被告係以一販賣行為而犯上開三罪，且以一行為侵害西雅公司、新力公
    司、任天堂公司、美商藝電公司之商標權或著作財產權，均為想像競合犯，應依
    刑法第五十五條之規定論以最重之著作權法第九十四條之罪。茲審酌被告不知尊
    重他人之智慧財產權，冀圖營利而犯罪之動機、目的，造成破壞我國際形象，販
    賣之期間非短，數量頗多，及犯後坦承犯行，已具悔意等一切情狀，酌情量處如
    主文所示之刑。又被告前未曾受有期徒刑以上刑之宣告，有本院被告院內索引卡
    紀錄表、臺灣高等法院被告全國前案紀錄表各一份在卷可按，且其事後坦承犯行
    ，已有悔意，經此偵查、起訴及論罪科刑程序，當知所警惕，信無再犯之虞，本
    院認所宣告之刑以暫不執行為適當，爰併諭知緩刑三年，以啟自新。扣案如附表
    三所示之盜版遊戲卡匣一百八十一塊（含空盒一箱）、附表四所示之盜版遊戲光
    碟片共一百零六塊及仿PS搖桿十支，均為被告觸犯商標法第六十三條之罪所販賣
    之商品，應依商標法第六十四條規定宣告沒收，目錄六本，則為被告所有而供犯
    罪所用之物，為被告供明在卷，應依刑法第三十八條第一項第二款規定宣告沒收
    。
據上論斷，應依刑事訴訟法第二百九十九條第一項前段、第三百條，著作權法第九十
四條、第九十三條第三款、第八十七條第二款，商標法第六十三條、第六十四條，刑
法第十一條前段、第二百十六條、第二百十條、第五十六條、第五十五條、第七十四
條第一款、第三十八條第一項第二款，判決如主文。
中      華      民      國      九十      年      三      月    二十    日
                                  臺灣高雄地方法院刑事第一庭
                                          法  官  黃  悅  璇
右正本證明與原本無異。
如不服本判決，應於判決送達後十日內，向本院提出上訴狀。
                                          書記官  沈      蘊
中    華    民    國      九十      年      三      月      二十一      日
附錄法條：
著作權法第八十七條第二款：
有左列情形之一者，視為侵害著作權或製版權：
二、明知為侵害著作權或製版權之物，而散布或意圖散布而陳列或持有或意圖營利而
    交付者。
著作權法第九十三條第三款：
有左列情形之一者，處二年以下有期徒刑，得併科新臺幣十萬元以下罰金：
三、以第八十七條各款方法之一侵害他人之著作權者。
著作權法第九十四條：
以犯第九十一條、第九十二條或第九十三條之罪為常業者，處一年以上七年以下有期
徒刑，得併科新台幣四十五萬元以下罰金。


司法院資訊處製作；財團法人民間司法改革基金會備份。
